【裁判字號】    89,交易,6
【裁判日期】    890128
【裁判案由】    公共危險
【裁判全文】
臺灣臺北地方法院刑事判決                            八十九年度交易字第六號
    公  訴  人  臺灣臺北地方法院檢察署檢察官
    被      告  甲○○
右列被告因公共危險案件，經檢察官聲請以簡易判決處刑（八十八年度偵字第一六四
八九號），經本院台北簡易庭受理後（受理案號為八十八年度北簡字第一六三八號）
，認不宜以簡易判決處刑，移送前來，本院適用通常程序判決如左：
    主      文
甲○○服用酒類，不能安全駕駛動力交通工具而駕駛，處拘役肆拾日，如易科罰金以
參佰元折算壹日。
    事      實
一、甲○○於民國八十八年七月十四日晚間八時許，在其友位於台北縣蘆洲市之住處
    服用米酒一瓶，已達於反應較慢、感覺減低、影響駕駛而不能安全駕駛動力交通
    工具之狀態後，仍於八十八年七月十五日上午八時許駕駛動力交通工具即車號Ｄ
    ＯＶ－二五九號輕型機車在道路上行駛，迨行駛至台北市中正區○○○路、重慶
    南路時，為警實施臨檢，並對其測試飲酒後其吐氣所含酒精成份，發現其吐氣所
    含酒精成份每公升已達０．七三毫克，而知上情。
二、案經台北市政府警察局中正第一分局移送台灣台北地方法院檢察署檢察官偵查起
    訴。
    理      由
一、被告經合法傳喚未於本院所指定之八十九年一月二十八日審理期日到庭，惟查右
    揭事實一之部分中關於被告於前述時間服用酒類，並已達於不能安全駕駛動力交
    通工具之狀態後而仍騎乘上開車號機車在道路上行駛，嗣因發生前述交通事故而
    為警測試其飲酒後其吐氣所含酒精成份，發現其吐氣所含酒精成份每公升已達０
    ．六０毫克等事實，業據被告於警訊時供承不諱（偵查卷第四頁偵訊筆錄參照）
    ，而被告為警測試之吐氣所含酒精成份為０．六０六毫克乙節，有酒精測試單一
    紙在卷足憑（偵查卷第八頁參照），按行為人飲酒後如其呼氣酒精濃度達於每公
    升０．五毫克時，即有反應較慢、感覺減低、影響駕駛之輕到中度之中毒症狀，
    此有行政院國軍退除役官兵輔導委員會台北榮民總醫院（以下稱台北榮民總醫院
    ）八十八年八月五日（八八）北總內字第二六八六八號函一紙附本院卷可稽，且
    行為人飲酒後其呼氣中酒精濃度如已達於每公升０．五五毫克，其肇事率為一般
    未飲酒者之十倍，此亦有中央警察大學交通學系暨交通管理研究所教授蔡志中之
    研究報告一紙附本院卷可憑，故被告經警測試其呼氣酒精成份為０．六０毫克，
    依照台北榮民總醫院上開函文及前揭學者之研究，當已達到服用酒類後不能安全
    駕駛動力交通工具之狀態，是依（一）前述酒精測試單、（二）台北榮民總醫院
    上開函文及（三）前揭學者之研究報告等補強證據已足資擔保被告於警訊中所為
    上開任意性自白具有相當程度之真實性，而得使本院確信被告前述自白之犯罪事
    實確屬真實，從而依刑事訴訟法第一百五十六條第一項「被告之自白，非出於強
    暴、脅迫、利誘、詐欺、違法羈押或其他不正之方法，且與事實相符者，得為證
    據。」及第二項「被告之自白，不得作為有罪判決之唯一證據，仍應調查其他必
    要之證據，以察其是否與事實相符。」規定，本院自得依被告前述自白及各該補
    強證據認定被告確有為前述犯行，本件事證明確，被告之犯行堪以認定。
二、核被告吳茂昌所為，係犯刑法第一百八十五條之三之服用酒類，不能安全駕駛動
    力交通工具而駕駛罪。爰審酌被告其智識程度、品性、犯罪所生危險等一切情狀
    ，量處如主文所示之刑，並諭知易科罰金之折算標準。
一、訊據被告固不否認有於前述時間服用酒類，並騎乘上開車號機車在道路上行駛，
    嗣因因臨檢為警測試其飲酒後吐氣所含酒精成份，發現其吐氣所含酒精成份每公
    升已達０．七三毫克等事實，並有被告為警測試之吐氣所含酒精成份為０．七三
    毫克之酒精測試單一紙在卷足憑（偵查卷第七頁參照），惟矢口否認有任何前開
    犯行，辯稱：我還能安全駕駛云云，惟查：
    行為人飲酒後如其呼氣酒精濃度達於每公升０．五毫克時，即有反應較慢、感覺
    減低、影響駕駛之輕到中度之中毒症狀，此有行政院國軍退除役官兵輔導委員會
    台北榮民總醫院（以下稱台北榮民總醫院）八十八年八月五日（八八）北總內字
    第二六八六八號函一紙附本院卷可稽，且行為人飲酒後其呼氣中酒精濃度如已達
    於每公升０．五五毫克，其肇事率為一般未飲酒者之十倍，此亦有中央警察大學
    交通學系暨交通管理研究所教授蔡志中之研究報告一紙附本院卷可憑，故被告經
    警測試其呼氣酒精成份已達０．七三毫克，依照台北榮民總醫院上開函文及前揭
    學者之研究，當已達到服用酒類後不能安全駕駛動力交通工具之狀態，被告雖以
    前揭情詞置辯，尚難認為可採，本件事證明確，被告之犯行堪以認定。
二、核被告甲○○所為，係犯刑法第一百八十五條之三之服用酒類，不能安全駕駛動
    力交通工具而駕駛罪。爰審酌被告其智識程度、品性、犯後態度等一切情狀，量
    處如主文所示之刑，並均諭知易科罰金之折算標準。公訴人雖以被告素無前科，
    而請本院對被告為緩刑之宣告，惟被告對晚近政府一再於報章、雜誌及電視等大
    眾傳播媒體呼籲民眾千萬不要酒後駕車，並告知民眾酒後駕車將涉及刑責，千萬
    不要以身試法之循循善誘均置之不理，猶仍不顧自己及他人身家性命之安全而仍
    酒醉駕車，顯對法律未有適當之尊重及認識，亦可徵其惡性非輕，本院認不宜遽
    對被告為緩刑之宣告，併予說明。
據上論斷，應依刑事訴訟法第四百五十二條、第二百九十九條第一項前段，刑法第一
百八十五條之三、第四十一條，罰金罰鍰提高標準條例第二條，判決如主文。
中      華      民      國    八十九    年      一      月    二十八    日
                                  臺灣臺北地方法院交通法庭
                                      法  官  葉  建  廷
右正本證明與原本無異
如不服本判決應於送達後十日內向本院提出上訴狀
                                      書記官  江  虹  儀
中      華      民      國    八十九    年      二      月      二      日
附錄本案論罪科刑法條全文：
刑法第一百八十五條之三：
損壞或壅塞陸路、水路、橋樑或其他公眾往來之設備或以他法致生往來危險者，處五
年以下有期徒刑，拘役或五百元以下罰金。
因而致人於死者，處無期徒刑或七年以上有期徒刑；致重傷者，處三年以上、十年以
下有期徒刑。
第一項之未遂犯罰之。


司法院資訊處製作；財團法人民間司法改革基金會備份。
